【裁判字號】    97,抗,130
【裁判日期】    970424
【裁判案由】    本票裁定
【裁判全文】
臺灣臺中地方法院民事裁定               97年度抗字第130號
抗  告  人  甲○○
相  對  人  乙○○
上列抗告人與相對人間聲請本票准許強制執行事件，抗告人對於
中華民國97年03月03日本院簡易庭所為97年度票字第2558號裁定
提起抗告，本院合議庭裁定如下：
    主  文
抗告駁回。
抗告程序費用新臺幣壹仟元由抗告人負擔。
    理  由
一、按執票人向本票發票人行使追索權時，得聲請法院裁定後強
    制執行，票據法第123 條定有明文。又本票執票人依上開規
    定，聲請法院裁定許可對發票人強制執行者，係屬非訟事件
    程序，法院僅審查強制執行許可與否，並無確定實體上法律
    關係存否之效力，如發票人就票據債務之存否，有所爭執時
    ，應由發票人提起確認之訴，以資解決。
二、本件相對人主張伊執有抗告人所簽發如原裁定所示之本票 3
    紙，並免除作成拒絕證書，屆期提示未獲付款，爰依票據法
    第123 條規定，聲請裁定許可強制執行等情，已據提出本票
    為證，原裁定予以准許，即無不合。
三、抗告意旨略以：抗告人自民國96年06月03日起，向相對人借
    款新臺幣（下同）25萬元，並開立如下三紙本票：(1)96年06
    月03日面額10萬元、(2)96年07月14日面額10萬元、(3)96年08
    月05日面額5 萬元。約定每萬元借款利息為400 元，每期一
    個月。相對人利用抗告人之無知與信賴，收受抗告人所給付
    之3 萬元本息，卻不認帳，亦未撕毀舊本票，且其男友王志
    忠更要求抗告人於96年11月19日給付2 個月份利息時，另需
    簽立22萬元之本票始可離開。相對人以騙術騙取抗告人簽立
    本票，超出實際借款金額之部分，抗告人無法償還，爰依法
    提起抗告，請求廢棄原裁定等語。
四、查抗告人上述主張，即使屬實，亦係實體上之爭執事項，揆
    諸上揭說明，應由抗告人另行提起訴訟，以資解決，尚非本
    件非訟事件程序所得審究之實體上爭執，法院仍應為准予為
    強制執行之裁定。故本件抗告為無理由，應予駁回。
五、對於非訟事件，依法應由關係人負擔費用者，法院裁定命關
    係人負擔時，應一併確定其數額，非訟事件法第24條第1 項
    定有明文。爰依法確定本件抗告程序費用額如主文第2 項所
    示。
六、據上論結，本件抗告為無理由，依非訟事件法第46條、第21
    條第2 項、第24條第1 項、民事訴訟法第495 條之1第1項、
    第449 條第1 項、第95條、第78條 ，裁定如主文。
中    華    民    國    97    年    4     月    24    日
                  民事第二庭    審判長法  官  許秀芬
                                      法  官  吳美蒼
                                      法  官  林宗成
上為正本係照原本作成。
如不服本裁定，僅得依非訟事件法第45條第3、4項規定，以適用
法規顯有錯誤為理由，於收受本裁定正本送達後10日內，向本院
提出再抗告狀，（須附繕本一份及繳納再抗告裁判費新台幣1,0
00元），經本院許可後始可再抗告。
中    華    民    國    97    年    4     月    24    日
                                      書記官  鄭晉發


司法院資訊處製作；財團法人民間司法改革基金會備份。
